臺灣彰化地方法院刑事裁定
111年度聲字第957號
聲  請  人  臺灣彰化地方檢察署檢察官
受  刑  人  許炳湧



上列聲請人因受刑人數罪併罰有二裁判以上，聲請定其應執行之
刑（111年度執聲字第522號），本院裁定如下：
    主  文
許炳湧所犯如附表所示之罪及所處之刑，應執行有期徒刑壹年柒
月。
    理  由
一、聲請意旨略以：受刑人許炳湧因藥事法等案件，先後經判決
    確定如附表所示，應依刑法第53條、第51條第5款規定，定
    其應執行之刑，爰依刑事訴訟法第477條第1項聲請裁定等語
    。
二、按裁判確定前犯數罪者，併合處罰之，但得易科罰金之罪與
    不得易科罰金之罪，不在此限；前項但書情形，受刑人請求
    檢察官聲請定應執行刑者，依第51條規定定之；數罪併罰，
    分別宣告其罪之刑，宣告多數有期徒刑者，於各刑中之最長
    期以上，各刑合併之刑期以下，定其刑期，但不得逾30年，
    刑法第50條第1項但書第1款、第2項及第51條第5款定有明文
    。準此，如受刑人所犯之數罪中有原得易科罰金之罪者，因
    與他罪合併定執行刑，於裁判前所犯數罪兼有得易科罰金、
    不得易科罰金之罪混合時，應繫乎受刑人之請求與否，而非
    不問其利益與意願，一律併合處罰之。又按受刑人請求將數
    罪合併定應執行刑，則其中之一罪雖得易科罰金，但因與不
    得易科之他罪合併處罰之結果，於定執行刑時，祇須將各罪
    之刑合併裁量，不得易科罰金合併執行（司法院大法官會議
    釋字第144號解釋意旨參照）。
二、經查：
　㈠參酌最高法院110年度台抗大字第489號大法庭裁定意旨，業
    函詢受刑人關於本件定執行刑之意見，受刑人未表示意見，
    先予敘明。
　㈡受刑人因犯如附表所示藥事法等數罪，經本院判處如附表各
    編號所示之刑，均經確定在案，且各罪均為裁判確定前所犯
    ，有該刑事判決書及臺灣高等法院被告前案紀錄表附卷可憑
    。又附表編號5至7所示之罪不得易科罰金，其餘均為得易科
    罰金之罪，符合修正後刑法第50條但書不併合處罰之要件，
    須經受刑人請求檢察官聲請定其應執行刑，始得依刑法第51
    條之規定定其應執行刑，茲受刑人業請求檢察官聲請定應執
    行刑，此有受刑人簽名之「臺灣彰化地方檢察署（執強）刑
    法第50條第1項但書案件是否聲請定刑聲請書」在卷可參（
    見執聲卷第1頁）。是檢察官聲請定其應執行之刑，本院審
    核認上開聲請為正當。又附表編號1至4所示之罪，業經本院
    110年度訴字第1034號判決定應執行刑有期徒刑10月確定，
    附表編號5至7所示之罪，業經本院110年度訴字第1034號判
    決定應執行刑有期徒刑10月確定，爰審酌內部性及外部性界
    限，及受刑人所犯如附表所示各罪之犯罪類型、動機、態樣
    、侵害法益、行為次數等情狀，考量刑罰經濟與責罰相當，
    並緩和多數有期徒刑合併執行所造成之苛酷，避免責任非難
    之重複、邊際效應遞減之不當效果，定其應執行之刑如主文
    所示。
　㈢另受刑人所犯如附表編號1至4所示案件所處之刑，原雖得易
    科罰金，然與如附表編號5至7所犯不得易科罰金之罪併合處
    罰之結果，依上開說明，本院於定執行刑時，自不得併諭知
    易科罰金之折算標準，附此敘明。
四、爰依刑事訴訴法第477條第1項，刑法第50條第2項、第51條
    第5款，裁定如主文。
中　　華　　民　　國　　111 　年　　11　　月  　3　　日
                  刑事第六庭  法  官  謝舒萍
以上正本證明與原本無異。
如不服本裁定，應於裁定送達後5日內，向本院提出抗告狀（須
附繕本）。
中　　華　　民　　國　　111 　年　　11　　月  　3　　日
                              書記官  彭品嘉
附表：
編號  1 2 3 罪名  毒品危害防制條例 毒品危害防制條例 毒品危害防制條例 宣告刑  有期徒刑4月 有期徒刑4月 有期徒刑4月 犯罪日期  110年7月12日 110年8月7日 109年9月21日 偵查機關 年度案號  臺灣彰化地方檢察署110年度偵字第10129、11520、11521、11522號 臺灣彰化地方檢察署110年度偵字第10129、11520、11521、11522號 臺灣彰化地方檢察署110年度偵字第10129、11520、11521、11522號 最後 事實審 法院 臺灣彰化地方法院 臺灣彰化地方法院 臺灣彰化地方法院  案號 110年度訴字第1034號 110年度訴字第1034號 110年度訴字第1034號  判決  日期 111年5月3日 111年5月3日 111年5月3日 確定判決 法院 臺灣彰化地方法院 臺灣彰化地方法院 臺灣彰化地方法院  案號 110年度訴字第1034號 110年度訴字第1034號 110年度訴字第1034號  判決確定日期 111年6月1日 111年6月1日 111年6月1日 備註  臺灣彰化地方檢察署111年度執字第3134號     編號1至4經判決判處應執行有期徒刑10月   

編號  4 5 6 罪名  毒品危害防制條例 藥事法 藥事法 宣告刑  有期徒刑4月 有期徒刑5月 有期徒刑5月 犯罪日期  109年9月30日 110年8月15日 109年10月6日 偵查機關  年度案號  臺灣彰化地方檢察署110年度偵字第10129、11520、11521、11522號 臺灣彰化地方檢察署 110年度偵字第10129、11520、11521、11522號 臺灣彰化地方檢察署 110年度偵字第10129、11520、11521、11522號 最後事實審 法院 臺灣彰化地方法院 臺灣彰化地方法院 臺灣彰化地方法院  案號 110年度訴字第1034號 110年度訴字第1034號 110年度訴字第1034號  判決日期 111年5月3日 111年5月3日 111年5月3日 確定判決 法院 臺灣彰化地方法院 臺灣彰化地方法院 臺灣彰化地方法院  案號 110年度訴字第1034號 110年度訴字第1034號 110年度訴字第1034號  判決確定日期 111年6月1日 111年6月1日 111年6月1日 備註  臺灣彰化地方檢察署111年度執字第3134號 臺灣彰化地方檢察署111年度執字第3135號    編號1至4經判決判處應執行有期徒刑10月 編號5至7經判決判處應執行有期徒刑10月  

編號  7 罪名  藥事法 宣告刑  有期徒刑6月 犯罪日期  109年10月15日 偵查機關    年度案號  臺灣彰化地方檢察署 110年度偵字第10129、11520、11521、11522號 最後事實審 法院 臺灣彰化地方法院  案號 110年度訴字第1034號  判決日期 111年5月3日 確定判決 法院 臺灣彰化地方法院  案號 110年度訴字第1034號  判決確定日期 111年6月1日 備註  臺灣彰化地方檢察署111年度執字第3135號   編號5至7經判決判處應執行有期徒刑10月